【裁判字號】    99,台上,5731
【裁判日期】    990916
【裁判案由】    違反毒品危害防制條例等罪
【裁判全文】
最高法院刑事判決            九十九年度台上字第五七三一號
上  訴  人  台灣高等法院檢察署檢察官
上  訴  人
即  被  告  甲○○
上列上訴人等因被告違反毒品危害防制條例等罪案件，不服台灣
高等法院中華民國九十九年七月二十二日第二審判決（九十九年
度上訴字第一二三一號，起訴案號：台灣板橋地方法院檢察署九
十八年度偵字第二九０三八、二九七七六號），提起上訴，本院
判決如下：
    主  文
上訴駁回。
    理  由
按刑事訴訟法第三百七十七條規定，上訴於第三審法院，非以判
決違背法令為理由，不得為之。是提起第三審上訴，應以原判決
違背法令為理由，係屬法定要件。如果上訴理由書狀並未依據卷
內訴訟資料，具體指摘原判決不適用何種法則或如何適用不當，
或所指摘原判決違法情事，顯與法律規定得為第三審上訴理由之
違法情形，不相適合時，均應認其上訴為違背法律上之程式，予
以駁回。本件原判決認定上訴人即被告甲○○有其事實欄所載意
圖營利，先後七次販賣甲基安非他命予鍾天和、高清正、簡昶宏
、黃益玲之犯行，並以被告於偵審中均自白，依毒品危害防制條
例第十七條第二項規定減輕其刑，且以第一審判決逕依刑法第五
十九條酌減其刑有所不當，因予撤銷第一審判決，改判仍論處販
賣第二級毒品共七罪刑（均累犯，各處有期徒刑三年八月，應執
行有期徒刑六年六月），已敘明認定事實之依據及憑以認定之理
由。從形式上觀察，原判決並無違背法令情事。檢察官上訴意旨
以：被告於偵查中並未自白販賣甲基安非他命予高清正、簡昶宏
、黃益玲部分，原判決依毒品危害防制條例第十七條第二項減輕
其刑，有適用法則不當之違背法令等語。惟按毒品危害防制條例
第十七條第二項規定：「犯第四條至第八條之罪於偵查及審判中
均自白者，減輕其刑。」被告縱曾於偵查或審判中否認犯罪，然
僅須於偵查及審判中各有一次自白，即符合此項減輕其刑規定；
至所稱偵查中自白，當然包括向有偵查犯罪職權之司法警察（官
）自白在內。又自白係對自己之犯罪事實全部或主要部分為肯定
供述，即使時日、處所、行為態樣等非構成犯罪事實之要素略有
不符，亦不影響其為自白。查被告業於警詢時供稱：「我購買安
非他命毒品是供自己施用及販賣之用」，「我有以行動電話00
00000000作為販賣毒品、傳遞毒品訊息聯絡工具」等語
，復於第一、二審審理時均自白犯行，有各相關筆錄在卷可憑，
縱其於檢察官訊問時，未坦承販賣甲基安非他命予高清正、簡昶
宏、黃益玲部分，揆諸前揭說明，仍無礙其於偵查及審判中均曾
自白之認定。檢察官上訴意旨所指，尚有誤會。至被告上訴意旨
以其販賣甲基安非他命所賺取之利潤有限，有別於大盤毒梟鉅量
高價之交易模式，惡性尚非重大等情，指摘原判決有不適用刑法
第五十九條酌量減輕其刑之違法云云，核係對原審刑罰裁量權之
適法行使，但憑己見任意指摘，顯與法律規定得為第三審上訴理
由之違法情形，不相適合。本件檢察官與被告之上訴均違背法律
上之程式，皆應駁回。
據上論結，應依刑事訴訟法第三百九十五條前段，判決如主文。
中    華    民    國  九十九  年    九    月   十六   日
                      最高法院刑事第十庭
                          審判長法官  花  滿  堂
                                法官  黃  正  興
                                法官  陳  東  誥
                                法官  林  錦  芳
                                法官  洪  昌  宏
本件正本證明與原本無異
                                      書  記  官
中    華    民    國  九十九  年    九    月  二十一  日
                                                      Ｅ

司法院資訊處製作；財團法人民間司法改革基金會備份。
